臺灣新竹地方法院刑事判決　　　　　　　　　　　　　九十一年度交訴字第九六號
　　公　訴　人　臺灣新竹地方法院檢察署檢察官
　　被　　　告　丁○○
右列被告因業務過失致死案件，經檢察官提起公訴（九十一年度偵字第三五０八號）
，本院判決如左：
    主  文
丁○○從事業務之人，因業務上之過失致人於死，處有期徒刑陸月，如易科罰金，以
佰元折算壹日。緩刑年。
    事  實
一、丁○○係受僱於全瑩企業社（即丙○○）運送貨物之駕駛員，為從事駕駛業務之
    人，於民國九十一年三月三十日上午十一時十分許，駕駛車號七Ｈ─三八八號自
    用大貨車，沿新竹市○○路由南往北方向行駛（起訴書誤載為由北往南方向行駛
    ），行經新竹市○○路○段三三號前外側車道時，適田振榮騎乘車號ＨＭＨ—０
    五五號重型機車，沿新竹市○○路一段慢車道由南往北方向行駛，丁○○原應注
    意車輛變換車道時，應讓直行車先行，並注意安全距離，且當時有日間自然光線
    、路面無缺陷、無障礙物、視距良好，並無不能注意之情事，竟疏未注意，未讓
    直行之田振榮先行，即貿然自外側車道變換至慢車道，致撞及田振榮所騎乘上開
    重型機車，田振榮因此人車倒地，受有腦內出血、臉部撕裂傷、四肢多處擦傷、
    右側肱股骨折等傷害，經送往衛生署新竹醫院急救後，仍因頭部鈍力損傷不治，
    而延至九十一年四月十五日上午十一時三十分死亡。丁○○於駕車肇事後、犯罪
    未被發覺前即自行報案，並向具有偵查權之新竹市警察局第二分局警備隊警員自
    首，坦承犯行並接受裁判。
二、案經田振榮之妻甲○○○訴由新竹市警察局第二分局報告臺灣新竹地方法院檢察
    署檢察官偵查起訴。
    理  由
一、訊據被告丁○○對於其在右揭時、地駕車在變換車道時，未讓直行車先行，致撞
    及田振榮所騎乘之重型機車，田振榮因此人車倒地，受有腦內出血、臉部撕裂傷
    、四肢多處擦傷、右側肱股骨折等傷害，經送往衛生署新竹醫院急救後，仍因頭
    部鈍力損傷不治，而延至九十一年四月十五日上午十一時三十分死亡等事實，於
    本院審理中坦承不諱，復有衛生署新竹醫院住院診斷證明書、道路交通事故調查
    表各一份，以及現場照片十五幀附卷可參。又被害人田振榮確因本件車禍肇致頭
    部鈍力損傷而死亡，亦經臺灣新竹地方法院檢察署檢察官督同法醫師相驗屬實，
    製有勘驗筆錄、相驗屍體證明書、驗斷書各一紙及相驗照片四幀在卷可查。按汽
    車在雙向四車道行駛變換車道時，應讓直行車先行，並注意安全距離。道路交通
    安全規則第九十八條第一項第六款定有明文。被告為領有駕駛執照之駕駛人，應
    明知並遵守前開規定，而有該等注意義務，且當時有日間自然光線、路面無缺陷
    、無障礙物、視距良好，並無不能注意之情事，有道路交通事故調查表一件附卷
    足稽，詎被告仍疏未注意，未讓直行車先行即貿然變換車道，致撞及行經該處之
    田振榮，足見被告對於本件車禍之發生具有過失。而本件事故經送臺灣省竹苗地
    區車輛行車事故鑑定委員會鑑定結果，亦認為「丁○○駕駛自大貨車在快慢車道
    變換車道時未讓直行車先行為肇事原因；田振榮駕駛重機車措手不及無肇事因素
    」，有該會九十一年六月三日竹鑑字第九一０五八一號函附鑑定意見書一份在卷
    可稽。被告對於本件車禍，既有如上述之過失，且被害人確因本件車禍而死亡，
    已如前述，則被告之過失行為與被害人之死亡結果間，顯有相當因果關係。綜上
    所述，本件事證已經明確，足以認定被告之犯行，應予依法論科。
二、被告丁○○係受僱於全瑩企業社（即丙○○）之駕駛員，為從事駕駛業務之人，
    核其所為，係犯刑法第二百七十六條第二項之業務過失致死罪。再查，被告於本
    件車禍發生後，在未被有偵查犯罪職權之機關或公務員查知其為犯人前，即自行
    報案，並主動向到場處理警員自承犯罪並表示願受裁判之意，業據被告供承在卷
    ，並經證人即到場處理之警員乙○○證述明確，核與自首之要件相符，應依刑法
    第六十二條前段之規定減輕其刑。爰審酌被告素行尚佳，並無前科記錄，此有臺
    灣高等法院被告全國前案紀錄表一份在卷可按，被害人田振榮對於就本件車禍之
    發生並無任何過失，及被告坦承犯行，犯罪後態度良好，已與告訴人及被害人其
    餘繼承人調解成立，此業據告訴人陳明在卷，並有新竹縣竹北市調解委員會調解
    書一份附卷足憑等一切情狀，量處如主文所示之刑，並諭知易科罰金之折算標準
    。末查，被告前未曾受有期徒刑以上刑之宣告，有臺灣新竹地方法院檢察署刑案
    資料查註紀錄表以及臺灣高等法院被告全國前案紀錄表各一份附卷可稽，且其與
    告訴人及被害人其餘繼承人已調解成立，犯後深具悔悟，其因過失行為，偶罹刑
    典，經此偵審科刑宣告之教訓，當能知所警惕，而無再犯之虞，本院因認前所宣
    告之刑，以暫不執行為適當，併予宣告緩刑三年，以啟自新。
三、應依刑事訴訟法第二百九十九條第一項前段，刑法第二百七十六條第二項、第六
    十二條前段、第四十一條第一項前段、第七十四條第一款、罰金罰鍰提高標準條
    例第一條前段、第二條，判決如主文。
本案經檢察官吳昭瑩到庭執行職務。
中      華      民      國     九十一    年     八     月    二十六    日
                                    臺灣新竹地方法院交通法庭
                                        法  官    雷  雅  雯
右正本證明與原本無異。
如不服本判決，應於判決送達後十日內向本院提出上訴狀 (應附繕本)，上訴於臺灣
高等法院。
                                        書記官    汪  淑  菁
中      華      民      國     九十一    年     八     月    二十六    日
附錄本案論罪科刑法條全文：
刑法第二百七十六條
因過失致人於死者，處二年以下有期徒刑、拘役或二千元以下罰金。
從事業務之人，因業務上之過失犯前項之罪者，處五年以下有期徒刑或拘役，得併科
三千元以下罰金。
